臺灣屏東地方法院刑事判決　　　　　　　100年度易字第468號
公　訴　人　臺灣屏東地方法院檢察署檢察官
被　　　告　張丁仁
　　　　　　田孝吉
上列被告等因竊盜案件，經檢察官提起公訴（100 年度偵字第25
52號），嗣因被告等就被訴事實為有罪之陳述，本院告知被告等
簡式審判程序之旨，並聽取當事人之意見後，裁定改依簡式審判
程序進行，判決如下：
    主  文
張丁仁共同犯攜帶兇器竊盜罪，累犯，處有期徒刑捌月。
田孝吉共同犯攜帶兇器竊盜罪，處有期徒刑柒月。
    事  實
一、張丁仁前因施用毒品案件，經本院以民國94年度簡字第874
    號判處有期徒刑6 月確定，並於95年7 月20日執行完畢。詎
    張丁仁猶不知悔改，與田孝吉共同基於意圖為自已不法所有
    之竊盜犯意聯絡，於99年9 月24日22時許，共乘機車前往屏
    東縣屏東市○○路舊屠宰場附近之停車場內，見黃榮貴所有
    之車號VE-1388 號號自小貨車停放於上址，無人注意之際，
    即由田孝吉在旁把風，張丁仁持其自製客觀上足對人之生命
    、身體、安全構成威脅，具有危險性之類似L 字型起子1 支
    ，竊取前開自小貨車得手。嗣於翌日即同月25日凌晨6 時許
    ，田孝吉駕駛前開自小貨車搭載張丁仁行經屏東縣鹽埔鄉○
    ○路上之福德祠土地公廟時，因精神不濟而駕駛該自小貨車
    衝入該土地公廟之廟庭內，而撞及廟庭內之金爐、電線桿、
    水塔後，2 人隨即棄車逃離現場，後經警方據報到場，扣得
    與本案無關之油壓剪4 支、T 字板手及鐵撬各1 支，螺絲起
    子10支、板手5 支、爬桿鐵條6 支、鐵鉗3 支、美工刀3 支
    ，並在上開自小貨車上發現竊嫌遺留之礦泉水2 瓶，即採集
    礦泉水瓶口之DNA 送驗，發現該瓶口之DNA-STR 型別與張丁
    仁之DNA-STR 型別相同，因而查獲上情。
二、案經屏東縣政府警察局里港分局報告臺灣屏東地方法院檢察
    署檢察官偵查起訴。
    理  由
一、按本件被告張丁仁、田孝吉所犯均係死刑、無期徒刑、最輕
    本刑為3 年以上有期徒刑以外之罪，渠等於準備程序就前揭
    被訴事實為有罪之陳述，經法官告知簡式審判程序之旨，並
    聽取其與公訴人之意見後，本院認無不得或不宜改依簡式審
    判程序進行之處，爰依刑事訴訟法第273 條之1 第1 項，裁
    定本件改依簡式審判程序進行，合先敘明。
二、訊據被告2 人對於前揭時、地竊盜之犯罪事實，均已坦承不
    諱，核與證人即被害人黃榮貴、福德祠土地公廟之主任委員
    陳冬桂證述情節大致相符，並有搜索扣押筆錄、扣押物品目
    錄表、贓物保領結、內政部警政署刑事警察局鑑定書、照片
    等件附卷可稽。綜上所述，足徵被告2 人之自白核與事實相
    符，渠等所為自白當可採信，是以本件事證已臻明確，被告
    2 人之犯行應堪認定。
三、論罪科刑部分：
  (一)查被告行為後，刑法第321 條加重竊盜罪之規定業於100 年
    1 月26日修正公布，並自同年1 月28日施行。修正前該條規
    定之法定刑為「六月以上五年以下有期徒刑」，修正後則改
    為「六月以上五年以下有期徒刑，得併科新台幣十萬元以下
    罰金」，除原有有期徒刑之法定刑外，並得再併科新台幣10
    萬元以下罰金；另修正前該條第1 項第1 款原規定「『於夜
    間』侵入住宅或有人住居之建築物、船艦或隱匿其內而犯之
    者」，始構成該款之加重竊盜罪，亦即上開侵入竊盜行為若
    非「於夜間」所為，僅屬刑法第320 條之普通竊盜罪，然修
    正後該條款則刪除『於夜間』之文字，故於任何時刻侵入住
    宅或有人住居之建築物、船艦或隱匿其內而竊盜者，均核屬
    該款所稱之加重竊盜罪。故經比較新舊法結果，應以修正前
    之規定有利於被告，爰依刑法第2 條第1 項前段規定，適用
    修正前刑法第321 條之規定，合先敘明。
  (二)按刑法第321 條第1 項第3 款之攜帶兇器竊盜罪，係以行為
    人攜帶兇器竊盜為其加重條件，此所謂兇器，其種類並無限
    制，凡客觀上足對人之生命、身體、安全構成威脅，具有危
    險性之兇器均屬之，且祇須行竊時攜帶此種具有危險性之兇
    器為已足，並不以攜帶之初有行兇之意圖為必要，最高法院
    79年臺上字第5253號著有判例可資參照。查被告2 人用以行
    竊之類似L 字型起子1 支雖未扣案，惟該起子的材質為鐵的
    ，被告張丁仁並將之磨尖、磨扁，業據被告張丁仁供明在卷
    （見本院卷第59頁），復依被告張丁仁當庭所繪製該類似L
    字型起子之大小以觀（見本院卷第61頁），顯然具有一定之
    長度，且既得用以竊取該自小貨車，當屬客觀上足對人之生
    命、身體、安全構成威脅，具有危險性之兇器無疑。是核被
    告2 人所為，均係犯修正前刑法第321 條第1 項第3 款之攜
    帶兇器竊盜罪。被告2 人就上開竊盜犯行有犯意聯絡及行為
    分擔，均為共同正犯。被告張丁仁前有上開論罪科刑及執行
    完畢之紀錄，此有臺灣高等法院被告前案紀錄表1 份在卷可
    按，其受有期徒刑執行完畢，於5 年以內故意再犯本件最重
    本刑為有期徒刑以上之罪，為累犯，應依刑法第47條第1 項
    規定，加重其刑。至公訴意旨另記載「所犯數罪間，犯意各
    別，行為互殊，請分論併罰」，應係誤載，併此指明。
  (三)本院審酌被告2 人均值年輕力壯，本應依循正軌賺取財物，
    詎渠等不思此為，竟彼此夥同，而以前揭竊盜手法，竊取被
    害人之自小貨車，造成被害人之權益受損，致使社會治安益
    形敗壞，被告2 人所為實有不該，惟考量上開自小貨車之價
    值約新臺幣10萬元，此業據被害人黃榮貴陳明在卷（見偵查
    卷第15頁），尚屬非鉅，另被告2 人於警、偵、審程序均能
    坦承犯行，足見其等非無悔意等一切情狀，認檢察察官具體
    求處被告2 人各處有期徒刑1 年，均尚屬過重，爰分別量處
    如主文所示之刑。至被告2 人用以行竊之類似L 字型起子1
    支，並未扣案，復審酌該類似L 字型起子之價值並不高，為
    免執行沒收而耗費之成本過高及將來確定後執行上之困擾，
    爰不予宣告沒收；另扣得之油壓剪4 支、T 字板手及鐵撬各
    1 支，螺絲起子10支、板手5 支、爬桿鐵條6 支、鐵鉗3 支
    、美工刀3 支，並無證據證明與本案有何關連，自無從併予
    宣告沒收，均附此敘明。
據上論斷，應依刑事訴訟法第273 條之1 第1 項、第299 條第1
項前段，刑法第2 條第1 項、第28條、修正前刑法第321 條第1
項第3 款、第47條第1 項，判決如主文。
本案經檢察官鍾佩真到庭執行職務。
中    華    民    國   100    年    5     月    31    日
                    刑事第一庭  法  官  楊宗翰
以上正本證明與原本無異。
如不服本判決應於收受判決後10日內向本院提出上訴書狀，並應
敘述具體理由；其未敘述上訴理由者，應於上訴期間屆滿後20日
內向本院補提理由書（均須按他造當事人之人數附繕本）「切勿
逕送上級法院」。
中    華    民    國   100    年    5     月    31    日
                                書記官  鍾小屏
附錄本判決論罪科刑之法條：
修正前刑法第321 條：
犯竊盜罪而有左列情形之一者，處6 月以上、5 年以下有期徒刑
：
一、於夜間侵入住宅或有人居住之建築物、船艦或隱匿其內而犯
    之者。
二、毀越門扇、牆垣或其他安全設備而犯之者。
三、攜帶兇器而犯之者。
四、結夥三人以上而犯之者。
五、乘火災、水災或其他災害之際而犯之者。
六、在車站或埠頭而犯之者。